臺灣臺中地方法院刑事判決　　　 　　　 96年度易字第6253號
公　訴　人　臺灣臺中地方法院檢察署檢察官
被　　　告　丙○○
　　　　　　　　　　（現羈押於臺灣臺中看守所）
上列被告因竊盜案件，經檢察官提起公訴（96年度偵字第27373
號），被告於準備程序中就被訴事實為有罪之陳述，經本院裁定
由受命法官獨任進行簡式審判程序，本院判決如下：
    主    文
丙○○踰越牆垣竊盜，未遂，累犯，處有期徒刑柒月。
    事    實
一、丙○○曾有多次竊盜前科，復於民國95年間因竊盜案件，經
    本院以95年度豐簡字第105號判處有期徒刑6月確定；又因竊
    盜案件，經本院以96年度易緝字第88號判處有期徒刑8月確
    定，上開2案，均符合中華民國96年度罪犯減刑條例要件，
    經減刑後定應執行有期徒刑6月確定，甫於96年8月14日縮刑
    期滿執行完畢。詎丙○○猶不知悔改，基於意圖為自己不法
    所有之犯意，於96年11月16日9時許，先踰越臺中縣豐原市
    ○○街181號之圍牆後，再利用該址的活動木梯踰越同街179
    號之圍牆，再從同街179號圍牆攀爬至同街177號之甲○○住
    處，並由後門進入1樓，至3樓後正著手物色財物之際，適發
    現屋主甲○○在屋內，隨即躲入廁所藏匿而未竊盜得逞，旋
    為甲○○報警而查獲，始悉上情。
二、案經臺中縣警察局豐原分局報告臺灣臺中地方法院檢察署檢
    察官偵查起訴。
    理  由
壹、程序方面：
    按簡式審判程序之證據調查，不受刑事訴訟法第159條第1項
    規定之限制，刑事訴訟法第273條之2定有明文。此乃因簡式
    審判程序，貴在審判程序之簡省便捷，故調查證據之程序宜
    由審判長便宜行事，以適當之方法行之即可；又因被告對於
    犯罪事實並不爭執，可認定被告亦無行使反對詰問權之意，
    因此有關傳聞證據之證據能力限制規定無庸予以適用。查本
    件被害人甲○○於警詢中所為之陳述，為傳聞證據，然本件
    訴訟係適用簡式審判程序，有審判筆錄在卷可稽（本院卷第
    21 頁），揆諸前開說明，被害人甲○○於警詢時所為之陳
    述，自得作為認定事實之證據。
貳、實體方面：
一、上開犯罪事實業據被告丙○○坦承不諱（偵查卷第4頁、本
    院卷第19頁），核與被害人甲○○指述之情節相符（警卷第
    11至第12頁），復有現場照片6張附卷可參，被告之自白核
    與事實相符，本件事證已明，被告加重竊盜未遂犯行洵堪認
    定。
二、核被告所為，係犯刑法第321條第2項、第1項第2款之踰越牆
    垣竊盜未遂罪，並按既遂犯之刑減輕之。又被告曾有多次竊
    盜前科，復於95年間因竊盜案件，經本院以95年度豐簡字第
    105號判處有期徒刑6月確定；又因竊盜案件，經本院以96年
    度易緝字第88號判處有期徒刑8月確定，上開2案，均符合中
    華民國96年度罪犯減刑條例要件，經減刑後定應執行有期徒
    刑6月確定，甫於96年8月14日縮刑期滿執行完畢，有臺灣臺
    中地方法院檢察署刑案資料查註紀錄表、臺灣高等法院被告
    前案紀錄表各1紙附卷可稽，其於5年以內故意再犯本件有期
    徒刑之罪，為累犯，應加重其刑。爰審酌被告有多次竊盜前
    科，屢經法院判處罪刑後，仍不知悔悟靠己力維生，惟念本
    件竊盜過程手段平和、未取得財物，犯後態度尚可等一切情
    狀，量處如主文所示之刑。
據上論斷，應依刑事訴訟法第273條之1第1項、第299條第1項前
段，刑法第321條第2項、第1項第2款、第47條第1項，判決如主
文。
本案經檢察官乙○○到庭執行職務。
中　　華　　民　　國　　96　　年　　12　　月　　28　　日
                  刑事第十五庭    法  官   柯雅惠
以上正本證明與原本無異。
如不服本判決，應於收受送達後10日內向本院提出上訴書狀（應
敘述具體理由並附繕本）。
上訴書如未敘述理由，應於上訴期間屆滿後20日內補提理由書於
本院。
                                  書記官
中　　華　　民　　國　　96　　年　　12　　月　　28　　日
附錄本案論罪科刑法條全文：
中華民國刑法第三百二十一條
犯竊盜罪而有左列情形之一者，處六月以上、五年以下有期徒刑
：
一  於夜間侵入住宅或有人居住之建築物、船艦或隱匿其內而犯
    之者。
二  毀越門扇、牆垣或其他安全設備而犯之者。
三  攜帶兇器而犯之者。
四  結夥三人以上而犯之者。
五  乘火災、水災或其他災害之際而犯之者。
六  在車站或埠頭而犯之者。
前項之未遂犯罰之。
